臺灣臺北地方法院刑事裁定　　　　　　 93年度聲判字第177號
聲　請　人　乙○○
代　理　人　陳水亮律師
被　　　告　甲○○
上列聲請人因告訴被告詐欺案件，不服臺灣高等法院檢察署中華
民國93年11月11日，93年度上聲議字第4054號駁回再議之處分（
原不起訴處分案號：臺灣臺北地方法院檢察署91年度偵緝字第17
28號），聲請交付審判，本院裁定如下：
    主  文
聲請駁回。
    理  由
一、本件聲請交付審判意旨如附件聲請書影本。
二、按告訴人不服上級法院檢察署檢察長或檢察總長認為再議無
    理由而駁回之處分者，得於接受處分書後十日內委任律師提
    出理由狀，向該管第一審法院聲請交付審判；法院認為交付
    審判之聲請不合法或無理由者，應駁回之，刑事訴訟法第25
    8條之1、第258條之3第2項前段分別定有明文。
三、本件聲請人即告訴人乙○○以被告甲○○（原名「丁安男」
    ，於民國87年1月23日更名為甲○○）涉犯詐欺罪嫌，於 91
    年4 月19日具狀向臺灣臺北地方法院檢察署提出告訴，經該
    署檢察官於93年9 月14日以91年度偵緝字第1728號為不起訴
    處分後，聲請人不服，聲請再議，復由臺灣高等法院檢察署
    檢察長於93年11月11日以93年度上聲議字第4054號處分書認
    再議無理由而駁回再議等事實，經本院調取臺灣臺北地方法
    院檢察署91 年度偵字第19368號、91年度偵緝字第1728號偵
    查卷及臺灣高等法院檢察署93年度上聲議字第4054號卷宗核
    閱無訛。
四、按案件曾經判決確定者，應為不起訴之處分，刑事訴法第25
    2條第1款定有明文。此項訴訟法上所謂一事不再理之原則，
    關於實質上一罪或裁判上一罪，均有其適用（最高法院60年
    臺非字第77號判例意旨參照）；連續犯係裁判上之一罪，其
    一部分犯罪事實曾經判決確定者，其效力當然及於全部，故
    檢察官復將其他部分重行起訴，亦應諭知免訴之判決（最高
    法院49年台非字第20號判例意旨參照）。是檢察官就犯罪事
    實之一部起訴，依刑事訴訟法第267 條之規定，其起訴效力
    及於全部，而審理事實之法院，對於實質上或裁判上一罪之
    全部犯罪事實，於宣示判決之日前，既有審理之可能，即應
    予以審判，故確定判決之既判力，應及於最後審理事實法院
    之宣示判決日前發生之事實，亦即既判力對於時間效力之範
    圍，應以最後審理事實法院之宣示判決日為判斷之標準。
五、經查：
  (一)本件聲請人告訴意旨略以：被告甲○○基於意圖為自己不法
    所有之概括犯意，於84年1月至4月間在聲請人臺北市○○路
    ○ 段606號12樓之1住處，向聲請人詐稱願代為洽辦貸款，聲
    請人因此開立授權書，並將其所有之編號K4503美金債券8張
    交付被告保管，令被告代辦貸款等事宜，且被告於84年3 月
    間、4 月間先後開立面額共計新臺幣（下同）9280萬元之本
    票3 紙，交付聲請人以供擔保，詎屆期被告所簽發之前開本
    票均不獲兌現，聲請人始知受騙，因認被告涉有詐欺罪嫌等
    語。
  (二)查被告甲○○前於84年3 月間，明知已無資力，竟意圖為自
    己不法之所有，持其以辰瑋建設股份有限公司名義（負責人
    即甲○○）簽發之面額100萬元、到期日為84年3月25日、票
    號WA0000000 號、以彰化商業銀行忠隆分行為付款人之本票
    1紙，至高雄縣橋頭鄉○○村○○路長記巷49 號，向許朝富
    詐稱急需用款紓困週轉，願於一個月內償還云云，並以上開
    本票佯為擔保，以取信許朝富，致許朝富不疑有他而陷於錯
    誤，當場將100 萬元現款借予被告。嗣屆清償期後，於同年
    4月24日，被告再前去上址向許朝富偽稱其將於同年5月5 日
    清償借款，並要求持以同發票人、同付款人及同面額，惟到
    期日係同年5月5日、票據號碼為WA0000000號之本票1紙，換
    取先前交付予許朝富之上開本票，藉以拖延，許朝富屆期於
    84年5 月25日提示仍遭退票，而被告早已逃逸無蹤致追討無
    著，許朝富始知受騙等情，業經臺灣高雄地方法院檢察署檢
    察官於85年5月31日以85年度偵字第261號起訴，並經臺灣高
    雄地方法院於86年7月31日以86年易緝字第262號判處：「丁
    安男（即甲○○）意圖為自己不法之所有，以詐術使人將本
    人之物交付，處有期徒刑壹年貳月。」，嗣被告甲○○提起
    上訴，經臺灣高等法院高雄分院於87年5 月19日以86年度上
    易字第2562號判決上訴駁回而確定在案，此有臺灣高雄地方
    法院檢察署檢察官85年度偵字第261 號起訴書、臺灣高雄地
    方法院於86年易緝字第262號刑事判決、臺灣高等法院高雄
    分院86年度上易字第2562號刑事判決及臺灣高等法院被告全
    國前案紀錄表各1件在卷可憑（見91年度偵字第19368號偵查
    卷第27頁至第35頁、本院卷）。
  (三)觀諸本案聲請人告訴之內容與上開臺灣高等法院高雄分院判
    決之犯罪事實，本案聲請人指訴被告涉犯詐欺罪嫌之時間係
    於84年1月至4月間，與被告於84年3 月間詐騙許朝富之犯罪
    時間緊接；又被告均係以簽發本票供擔保之方式詐取聲請人
    及許朝富之財物，實施詐術之手法相同，且均係觸犯構成要
    件相同之詐欺罪名，顯見被告就聲請人指訴之本案與前開業
    經臺灣高等法院高雄分院判決確定之詐欺犯行間，係基於概
    括犯意所為而有連續犯之裁判上一罪關係。本案聲請人指訴
    之詐欺犯行與前開臺灣高等法院高雄分院刑事確定判決所載
    之詐欺犯行間，既有連續犯之裁判上一罪關係，而本案聲請
    人指訴被告上開詐欺等犯行之犯罪時間，亦均於前開確定判
    決之宣示日即87年5 月19日之前所為，揆諸前揭說明，本案
    聲請人指訴被告涉犯詐欺犯行，為前開確定判決之既判力所
    及，檢察官自應為不起訴之處分。從而聲請人具狀指稱檢察
    官未就被告有無犯罪、有無詐欺行為、有無連續犯之情形加
    以調查，有聲請交付審判之必要云云，尚無足採。
六、綜上所述，原不起訴處分書及駁回再議聲請之處分書均認本
    案聲請人指訴之事實已為臺灣高等法院高雄分院上揭確定判
    決效力所及，經核與卷內現存事證並無不合，是原檢察官及
    臺灣高等法院檢察署檢察長據此就被告所涉詐欺案件分別予
    以不起訴處分及駁回再議之聲請，於法自無違誤。聲請意旨
    仍執前詞，以原處分未對實體事項加以調查等事由，據以指
    摘原處分不當而聲請交付審判，為無理由，應予駁回。
據上論斷，應依刑事訴法第258條之3第2項前段，裁定如主文。
中　　華　　民　　國　　94　　年　　4　　月　　29　　日
                  刑事第八庭  審判長法  官  陳德民
                                    法  官  孫曉青
                                    法  官  張筱琪
以上正本證明與原本無異。
本裁定不得抗告。
　　　　　　　　　　　    　　　　　書記官　李玟郁
中　　華　　民　　國　　94　　年　　5 　　月　　2 　　日
